# 出口业务的货代费用是否属于合同履约成本

提问人：jy03657116 时间：2020-12-03 08:59:30
背景
A公司经营出口销售业务，贸易类型包括F组（如FOB）、C组（如CIF）、D组（如DDP），每笔出口销售业务均会发生对应的货代费用（包含报关服务费、港杂费等）。
问题
上述货代费用是否属于新收入准则下的合同履约成本？
个人判断
属于合同履约成本
请陈版和版友们赐教，谢谢！

回答人：chenyiwei
可以这样理解，属于为履行合同义务（履约义务）发生的必要支出，可作为合同履约成本处理。